【裁判字號】    98,訴,3193
【裁判日期】    981105
【裁判案由】    強盜等
【裁判全文】
臺灣臺中地方法院刑事判決              98年度訴字第3193號
公  訴  人  臺灣臺中地方法院檢察署檢察官
被      告  甲○○
選任辯護人  蔡志忠律師
            蔡瑞麟律師
上列被告因強盜等案件，經檢察官提起公訴（98年度偵字第1801
9 、18020號），本院判決如下：
    主    文
甲○○犯竊盜罪，累犯，處有期徒刑伍月；又犯強盜罪，累犯，
處有期徒刑伍年陸月。應執行有期徒刑伍年拾月。
    犯罪事實
一、甲○○前因詐欺案件，經本院以96年度豐簡字第177 號判處
    有期徒刑5 月確定；復因多次竊盜案件，經本院及臺灣高等
    法院臺中分院分別以95年度易字第2737號及95年度上易字第
    177 號判處有期徒刑8 月、10月、10月確定，並經本院以96
    年度聲字第1717號裁定應執行有期徒刑2 年6 月確定，嗣經
    本院以96年度聲減字第1692號裁定減刑，並定其應執行刑為
    有期徒刑1 年4 月確定。另因多次竊盜案件，經臺灣高等法
    院臺中分院以96年度上易字第641 號判處有期徒刑8 月、7
    月、5 月、5 月、4 月、4 月、4 月、4 月、3 月、3 月，
    應執行有期徒刑2 年4 月確定，再經臺灣高等法院臺中分院
    以96年度聲減字第1951號裁定減刑及定其應執行刑為有期徒
    刑1 年2 月確定。前開案件經接續執行，於民國97年10月8
    日縮短刑期假釋出監．假釋期間付保護管束，於98年1 月16
    日假釋保護管束期滿，未經撤銷，視為執行完畢。詎仍不知
    悔改，竟意圖為自己不法之所有，而分別為下列之行為：
  (一)基於竊盜之犯意，於98年6 月7 日凌晨1 時許，前往乙○○○位於臺中縣東勢鎮○○路中和巷59號住處，欲向乙○○○
    表示借用其所有車牌號碼HO-4641 號自小客車，以前往臺灣
    臺中地方法院檢察署為乙○○○之子傅錦夆辦理具保事宜，
    乃趁乙○○○與其女傅淑萍在該址2 樓討論是否出借前開自
    小客車而無人注意之際，先徒手竊取乙○○○所有懸掛在該
    址1 樓客廳牆壁上之前開自小客車鑰匙1 把。迨於乙○○○
    表示拒絕出借前開自小客車而自上址離開後，再接續於同日
    凌晨2 時許，以持上開竊得之汽車鑰匙，開啟停放在臺中縣
    東勢鎮○○路中和巷21號旁之前開自小客車車門，並啟動汽
    車電門之方式，竊取前開自小客車，得手後供己代步使用。
  (二)另因缺錢花用，復基於強盜之犯意，於98年6 月10日下午2
    時30分許，前往其親戚丙○○○位於臺中縣東勢鎮○○路25
    2 號之住處，佯裝探視丙○○○，並伺機將自己平日所服用
    具有安眠作用之不明藥丸（未扣案），摻入瓶裝養樂多中，
    交予不知情之丙○○○飲用，至丙○○○因昏睡而陷於不能
    抗拒之狀態，再趁隙取走丙○○○配戴於頸部之金質項鍊1
    條（價值約新臺幣【下同】2 萬5000元），得手後，將該金
    質項鍊持往址設臺中縣新社鄉○○街○ 段89號之「金是美銀
    樓」，以1 萬6000元之代價，賣予不知情之該店女性老闆，
    得款供己花用殆盡。
    嗣經傅淑萍於98年6 月7 日上午7 時許，發覺前開自小客車
    遭竊，乃報警處理，為警循線查得前開自小客車遭棄置於臺
    中縣和平鄉○○村○○路○ 段三叉巷附近，並於98年7 月22
    日將甲○○拘提到案，而查悉上情。
二、案經臺中縣警察局東勢分局報告臺灣臺中地方法院檢察署檢
    察官偵查起訴。
    理    由
一、按被告以外之人（包括證人、鑑定人、告訴人、被害人及共
    同被告等）於審判外之陳述雖不符刑事訴訟法第159 條之1
    至之4 等4 條之規定，而經當事人於審判程序同意作為證據
    ，法院審酌該言詞陳述或書面陳述作成時之情況，認為適當
    者，亦得為證據；當事人、代理人或辯護人於法院調查證據
    時，知有刑事訴訟法第159 條第1 項不得為證據之情形，而
    未於言詞辯論終結前聲明異議者，視為有前項之同意，同法
    第159 條之4 定有明文。本件證人乙○○○、傅淑萍、王智
    源、丙○○○、劉龍發分別於警詢、偵查中所為陳述，以及
    本案以下所引用之非供述證據，固均屬被告以外之人於審判
    外之陳述，惟檢察官、被告及辯護人就該等證據之證據能力
    均不予爭執，而未於言詞辯論終結前聲明異議，本院認前開
    證據資料作成時之情況，並無任何違法取證之不適當情形，
    以之作為證據使用係屬適當，自得採為認定事實之證據。
二、上揭犯罪事實，業據被告甲○○於警、偵訊及本院審理時供
    承不諱，核與證人即被害人乙○○○、傅淑萍、丙○○○於
    警詢及偵查中指訴之情節相符，且經證人劉龍發於偵查中證
    述明確，並有贓物認領保管單、臺中縣警察局東勢分局中坑
    派出所受理案件明細表各1 份在卷可佐，是被告之任意性自
    白核與事實相符，堪予採信。本案事證明確，被告上開犯行
    洵堪認定，應予依法論科。
三、核被告甲○○如事實欄一「(一)」所為，係犯刑法第320條第1
    項之竊盜罪；如事實欄一「(二)」所為，係犯刑法第328 條第
    1 項之強盜罪。被告所犯上開竊盜罪及強盜罪，犯意各別，
    行為互殊，應予分論併罰。又被告前因詐欺案件，經本院以
    96年度豐簡字第177 號判處有期徒刑5 月確定；復因多次竊
    盜案件，經本院及臺灣高等法院臺中分院分別以95年度易字
    第2737號及95年度上易字第177 號判處有期徒刑8 月、10月
    、10月確定，並經本院以96年度聲字第1717號裁定應執行有
    期徒刑2 年6 月確定，嗣經本院以96年度聲減字第1692號裁
    定減刑，並定其應執行刑為有期徒刑1 年4 月確定。另因多
    次竊盜案件，經臺灣高等法院臺中分院以96年度上易字第64
    1 號判處有期徒刑8 月、7 月、5 月、5 月、4 月、4 月、
    4 月、4 月、3 月、3 月，應執行有期徒刑2 年4 月確定，
    再經臺灣高等法院臺中分院以96年度聲減字第1951號裁定減
    刑及定其應執行刑為有期徒刑1 年2 月確定。前開案件經接
    續執行，於97年10月8 日縮短刑期假釋出監．假釋期間付保
    護管束，於98年1 月16日假釋保護管束期滿，未經撤銷，視
    為執行完畢，此有臺灣高等法院被告前案紀錄表及臺灣臺中
    地方法院檢察署刑案資料查註紀錄表在卷可按，其於前案之
    有期徒刑執行完畢後，5 年以內故意再犯本件有期徒刑以上
    之2 罪，係屬累犯，均應依刑法第47條第1 項之規定加重其
    刑。爰審酌被告素行不佳，前有竊盜等多項前科紀錄，且其
    正值青壯年、四肢俱健，竟不思循正當途徑賺取財物，竊取
    被害人乙○○○之汽車供己使用，又因缺錢花用，即蓄意以
    下藥迷昏被害人丙○○○之方式，加以強盜之，犯罪之動機
    、手段均具惡性，所為對於社會治安亦有顯著危害；惟念被
    告於偵審程序中，始終坦承犯行，非無悔意，及所竊取之財
    物，業經被害人領回，被害人所受之損失已有減輕等一切情
    狀，分別量處如主文所示之刑，並定其應執行之刑。
據上論斷，應依刑事訴訟法第299 條第1 項前段，刑法第320 條
第1 項、第328 條第1 項、第47條第1 項、第51條第5 款，判決
如主文。
中    華    民    國    98    年    11    月    5     日
                  刑事第十七庭  審判長  法  官  陳玉聰
                                        法  官  簡芳潔
                                        法  官  劉惠娟
以上正本證明與原本無異。
如不服本判決應於收受送達後10日內向本院提出上訴書狀，並應
敘述具體理由；其未敘述上訴理由者，應於上訴期間屆滿後20日
內向本院補提理由書（均須按他造當事人之人數附繕本）「切勿
逕送上級法院」。
                                        書記官  童淑芬
中    華    民    國    98    年    11     月    5    日
附錄論罪科刑法條：
中華民國刑法第320 條第1 項
意圖為自己或第三人不法之所有，而竊取他人之動產者，為竊盜
罪，處五年以下有期徒刑、拘役或五百元以下罰金。
意圖為自己或第三人不法之利益，而竊佔他人之不動產者，依前
項之規定處斷。
中華民國刑法第328 條第1 項
意圖為自己或第三人不法之所有，以強暴、脅迫、藥劑、催眠術
或他法，至使不能抗拒，而取他人之物或使其交付者，為強盜罪
，處5 年以上有期徒刑。


司法院資訊處製作；財團法人民間司法改革基金會備份。
